ACORDAO-COMPLETO-2375380

ACÓRDÃO DE RELAÇÃO

ACÓRDÃO DE RELAÇÃO 9981/2019 ATA 36/2019 - SEGUNDA CÂMARA

Acórdão 9981/2019-TCU-Segunda Câmara
	Os Ministros do Tribunal de Contas da União, quanto ao processo a seguir relacionado, ACORDAM, por unanimidade, com fundamento nos arts. 71, inciso III, da Constituição Federal de 1998, 1º, inciso V, e 39, incisos I e II, da Lei nº 8.443, de 16 de julho de 1992, 143, inciso II, 259, inciso II, e 260, § 1º do Regimento Interno do TCU e art. 7º, § 4º da IN 78/2018, em considerar legais, para fins de registro, os atos de concessão de pensão militar de Andreia Motta da Costa; Carmen Flores Salvaterra; Cleide Grevett da Silva Castilho; Cleonice Grevett da Silva; Elisa Moraes Borba; Izaura Prates Tavares; Jorgina Ferreira de Souza; Leila Viana Frazao; Margareth Borges Bernardes de Morais; Maria Cristina de Jesus Vila Nova; Sandra Motta da Costa Rosario; e Sonia Ribeiro de Siqueira Daniel Duarte, sem prejuízo da determinação consignada no subitem 1.7 desta deliberação, de acordo com os pareceres emitidos nos autos:
1. Processo TC-Processo 012.356/2019-0 (PENSÃO MILITAR) 
	1.1. Interessadas: Andreia Motta da Costa (XXX.190.097-XX) ; Carmen Flores Salvaterra (XXX.519.861-XX) ; Cleide Grevett da Silva Castilho (XXX.522.007-XX) ; Cleonice Grevett da Silva (XXX.578.637-XX) ; Elisa Moraes Borba (XXX.348.239-XX) ; Izaura Prates Tavares (XXX.619.109-XX) ; Jorgina Ferreira de Souza (XXX.934.167-XX) ; Leila Viana Frazao (XXX.734.537-XX) ; Margareth Borges Bernardes de Morais (XXX.524.877-XX) ; Maria Cristina de Jesus Vila Nova (XXX.486.237-XX) ; Sandra Motta da Costa Rosario (XXX.913.827-XX) ; Sirenia de Souza Beltrao Pinheiro (XXX.316.337-XX) ; Sonia Ribeiro de Siqueira Daniel Duarte (XXX.819.447-XX) 
	1.2. Órgão/Entidade: Ministério da Defesa-comando da Marinha (vinculador) 
	1.3. Relator: Ministro Augusto Nardes
	1.4. Representante do Ministério Público: Procurador Rodrigo Medeiros de Lima
	1.5. Unidade Técnica: Secretaria de Fiscalização de Pessoal (SEFIP) .
	1.6. Representação legal: não há.
	1.7. Determinações/Recomendações/Orientações:
	1.7.1. Determinar à Secretaria de Fiscalização de Pessoal – Sefip que;
	1.7.1.1.considerando a existência de divergências entre a informação do Controle Interno, de que consta no processo físico da concessão da pensão documentos que comprovem a dependência econômica da beneficiária em relação ao militar, e as informações apuradas nas bases de dados do INSS e do CNPJ que, em princípio, afastam a presunção de dependência econômica, a realização de diligência à origem a fim de que seja enviada ao TCU a documentação a que se refere o Controle Interno para que este Tribunal possa avaliar a efetiva existência de dependência econômica da beneficiária em relação ao instituidor e, em última análise, apreciar a legalidade da concessão, de acordo com o parecer do Ministério Público junto ao TCU (Peça 15) .

Segunda Câmara

Andreia Motta da Costa (XXX.190.097-XX); Carmen Flores Salvaterra (XXX.519.861-XX); Cleide Grevett da Silva Castilho (XXX.522.007-XX); Cleonice Grevett da Silva (XXX.578.637-XX); Elisa Moraes Borba (XXX.348.239-XX); Izaura Prates Tavares (XXX.619.109-XX); Jorgina Ferreira de Souza (XXX.934.167-XX); Leila Viana Frazao (XXX.734.537-XX); Margareth Borges Bernardes de Morais (XXX.524.877-XX); Maria Cristina de Jesus Vila Nova (XXX.486.237-XX); Sandra Motta da Costa Rosario (XXX.913.827-XX); Sirenia de Souza Beltrao Pinheiro (XXX.316.337-XX); Sonia Ribeiro de Siqueira Daniel Duarte (XXX.819.447-XX)

AUGUSTO NARDES

não há.

Procurador Rodrigo Medeiros de Lima

PENSÃO MILITAR (PMIL)

Secretaria de Fiscalização de Pessoal (SEFIP).